臺灣板橋地方法院刑事判決　　　　　　　　　　　　九十三年度訴字第一九三七號
　　公　訴　人　臺灣板橋地方法院檢察署檢察官
　　被　　　告　甲○○
右列被告因毒品危害防制條例案件，經檢察官提起公訴（九十三年度毒偵字第三八四
七號），本院於準備程序進行中，被告就被訴事實為有罪之陳述，經告知被告簡式審
判程序之旨，並聽取當事人之意見後，裁定進行簡式審判程序，判決如左：
    主  文
甲○○連續施用第一級毒品，累犯，處有期徒刑拾月。
扣案之海洛因（驗餘淨重零點壹柒公克），沒收銷燬之及扣案之毒品空包裝袋貳個（
重零點肆陸公克），均沒收。
    事  實
一、甲○○前於民國八十七年間因施用毒品案件，經本院八十八年度毒聲字第六五０
    號裁定送觀察、勒戒，認無繼續施用毒品之傾向，而分別經臺灣板橋地方法院檢
    察署檢察官於八十八年二月二十四日以八十八年度偵字第三五四八號不起訴處分
    確定及臺灣高等法院於八十八年三月十七日以八十七年度上易字第六五九○號判
    決免刑確定，又於八十八年間因施用毒品案件，經本院八十八年度毒聲字第六二
    六二號裁定送強制戒治（嗣於九十年一月四日停止戒治付保護管束期滿執行完畢
    ），並經臺灣板橋地方法院檢察署檢察官以八十八年度偵字第一一五六一號、第
    一六八０九號聲請簡易判決處刑及八十八年度毒偵字第六○○號移送併辦審理，
    經本院於八十九年十月六日以八十九年度易字第二八六五號判處有期徒刑六月並
    於八十九年十一月十三日判決確定，嗣於九十年一月五日易科罰金執行完畢。詎
    其仍未戒除毒癮，於強制戒治執行完畢釋放後五年內，再基於施用第一級毒品之
    概括犯意，自九十二年一月間之某日某時起至九十三年八月二十一日下午五時許
    止，連續在其位於臺北縣鶯歌鎮○○街一○六之一號三樓之居所，以將第一級毒
    品海洛因捲入香煙內之方法施用第一級毒品海洛因多次，平均約三天施用一次，
    每次施用重量約零點一公克，嗣於九十三年八月二十一日十九時五十分許，在臺
    北縣三峽鎮○○路三九九號對面為警查獲，並在其褲子右前方口袋內扣得第一級
    毒品海洛因二包（合計驗餘淨重零點一七公克，空包裝重零點四六公克）。
二、案經臺北縣政府警察局三峽分局報請臺灣板橋地方法院檢察署檢察官偵查起訴。
    理  由
一、訊據被告甲○○對於右揭事實坦承不諱，且被告於九十三年八月二十一日二十一
    時二十六分許所採集之尿液經送台灣檢驗科技股份有限公司以ＥＩＡ酵素免疫分
    析法初步檢驗，並以ＧＣ＼ＭＳ氣相層析質譜儀法確認檢驗之結果，呈鴉片類嗎
    啡陽性反應，此有該公司九十三年九月九日出具之濫用藥物尿液檢驗報告一份附
    卷可稽（附於偵查卷第三十六頁），按海洛因經注射或吸入人體後，約百分之八
    十於二十四小時內自尿中排出，一般而言，尿液中能否驗出嗎啡陽性反應與其投
    與量、投與途徑、採尿時間、個人體質及檢測方法之靈敏度有關，國外曾有文獻
    報導注射六毫克之海洛因鹽酸鹽，其代謝物嗎啡之平均可檢出時限約為二十六小
    時，業經行政院衛生署藥物食品檢驗局於八十一年九月八日以藥檢壹字第八一一
    四八八五號函述綦詳，且為本院職務上已知之事項，足認被告上開自白應與事實
    相符，足堪採信。復有海洛因二包扣案可證，且經檢驗結果均含第一級毒品海洛
    因成分，合計驗餘淨重零點一七公克（空包裝重零點四六公克），亦有法務部調
    查局九十三年九月十五日調科壹字第○六○○○八八二八號鑑定通知書一份在卷
    可證。又如事實欄所載被告前因施用毒品案件，先後經觀察、勒戒及強制戒治，
    而分別經臺灣板橋地方法院檢察署檢察官不起訴處分確定、臺灣高等法院判決免
    刑確定，又於八十八年間因施用毒品案件，經強制戒治執行期滿及本院判處有期
    徒刑六月確定等情，有臺灣高等法院被告全國前案紀錄表、上開不起訴處分書、
    起訴書、判決書等在卷可按，是被告於強制戒治執行完畢釋放後五年內再犯施用
    毒品之犯行，事證明確，堪以認定。
二、核被告所為，係犯毒品危害防制條例第十條第一項之施用第一級毒品罪。其施用
    第一級毒品前後持有第一級毒品之低度行為，為施用之高度行為所吸收，不另論
    罪。被告先後多次施用第一級毒品犯行，時間緊接，所犯係構成要件相同之罪名
    ，顯係基於概括犯意為之，應依刑法第五十六條連續犯之規定論以一罪。又公訴
    人僅就被告於九十三年八月二十一日十九時五十分為警查獲採尿前二十六小時之
    施用毒品犯行提起公訴，其餘部分未據起訴，惟該未經起訴部分與起訴部分有連
    續犯之裁判上一罪關係，為起訴效力所及，本院自得併予審究。末查，被告前於
    八十八年間因施用毒品案件，經本院判處有期徒刑六月並於八十九年十一月十三
    日判決確定，嗣於九十年一月五日易科罰金執行完畢，此有臺灣高等法院被告全
    國前案紀錄表一份在卷足憑，其受有期徒刑之執行完畢，五年內再犯本件有期徒
    刑以上之罪，為累犯，應依法加重其刑。爰審酌被告施用毒品戕害身心、害人害
    己及被告前因施用毒品，經法院裁定送觀察勒戒、強制戒治後，猶不思戒絕革除
    惡習，仍犯本件施用毒品犯行，併審酌其素行、犯罪之動機、目的、手段、品行
    、生活狀況、智識程度、犯罪所生之損害等一切情狀，量處如主文所示之刑，以
    資儆懲。
三、扣案之第一級毒品海洛因（合計驗餘淨重零點一七公克），為當場查獲之毒品違
    禁物，不問屬何人所有，應依毒品危害防制條例第十八條第一項前段規定，諭知
    沒收銷燬之，至扣案海洛因毒品外在空包裝袋二個（重零點四六公克），係被告
    所有，作用為利於攜帶毒品，為供施用毒品犯罪所用之物，應依刑法第三十八條
    第一項第二款之規定沒收。
據上論斷，應依刑事訴訟法第二百九十九條第一項前段，毒品危害防制條例第十條第
一項、第十八條第一項前段、刑法第十一條前段、第五十六條、第四十七條、第三十
八條第一項第二款，判決如主文。
本案經檢察官張慶林到庭執行職務
中　　　華　　　民　　　國　　九十三　　年　　 十二 　　月　　 十三 　　日
                                  臺灣板橋地方法院刑事第十二庭
                                          法  官  陳  明  珠
右正本證明與原本無異。
如不服本判決，應於判決送達後十日內，向本院提出上訴狀。
                                          書記官  陳  慧  儷
中　　　華　　　民　　　國　　九十三　　年　　 十二 　　月　　 十三 　　日
附錄本案論罪科刑法條全文
毒品危害防制條例第十條第一項：
施用第一級毒品者，處六月以上五年以下有期徒刑。
施用第二級毒品者，處三年以下有期徒刑。
